# 财政补贴收入涉及增值税处理

提问人：fluxion 时间：2014-07-17 11:13:13
财政补贴购置固定资产的进项税金可以用于抵扣应交增值税吗？如果可以对应的递延财政收入什么时候确认为营业外收入？ 如：财政补贴 500 万，企业购置LED设备生产LED 收到补贴：借银行存款 贷递延收益 500 万 采购当期：借固定资产 300 应付税金--应交增值税--进项 51 贷 银行存款 351
假设 10 年折旧后续折旧 借：制造费用 30 贷累计折旧 30 借：递延收益 30 营业外收入 30之前的 51 万进项税怎么处理？

回答人：chenyiwei
1 、不属于用于增值税规定中的免税和非应税项目的进项税额，不会仅仅因为已有财政补贴而不得抵扣。 2 、如果进项税额可以抵扣的，则进项税额已经抵减了销项税额，不计入企业的成本费用，所以不属于补贴的范围。 3 、就你说的案例，补助款 500 万大于不含税采购成本 300 万，因此超出部分需明确用途及是否收回后，在满足补助确认条件的前提下确认政府补助。对与不含税购置固定资产成本 300 万对应的这部分补助款，可以在资产折旧年限内从递延收益逐年摊入营业外收入。